【裁判字號】    90,訴,438
【裁判日期】    900725
【裁判案由】    毒品危害防制條例
【裁判全文】
臺灣彰化地方法院刑事判決                            九十年度訴字第四三八號
    公  訴  人  臺灣彰化地方法院檢察署檢察官
    被      告  甲○○
右列被告因違反毒品危害防制條例案件，經檢察官提起公訴（九十年度毒偵字第六六
七號）及併案審理（九十年毒偵字二四四一號），本院判決如左：
    主    文
甲○○連續施用第一級毒品，累犯，處有期徒刑玖月，海洛因參包（合計淨重零點陸
壹公克）沒收銷燬之；注射針筒壹支沒收；又連續施用第二級毒品，累犯，處有期徒
刑柒月。應執行有期徒刑壹年參月，海洛因參包（合計淨重零點陸壹公克）沒收銷燬
之；注射針筒壹支沒收。
    事    實
一、甲○○前曾於民國八十一年間因犯妨害自由案件，經法院判處有期徒刑八月確定
    ，並於八十五年三月七日因縮短刑期出獄而執行完畢；又曾於八十七年間，因連
    續非法施用第一級毒品海洛因、第二級毒品安非他命案件（一犯），經本院以八
    十七年毒聲字第一一一三號裁定強制戒治後，業於八十八年九月八日因強制戒治
    期滿，而由臺灣彰化地方法院檢察署檢察官於八十八年十月廿五日以八十八年度
    戒毒偵字第五四號案件不起訴處分確定。詎甲○○仍未戒除毒癮，復基於施用第
    一、二級毒品之概括犯意，於上開不起訴處分確定後五年內即九十年一月十二日
    下午十九時三十分許前二十四小時內某時起至同年五月二十九日止，連續在彰化
    縣境內不詳地點，以注射方式非法施用第一級毒品海洛因。又自九十年一月十二
    日下午十九時三十分許前九十六小時內某時起至同年五月二十九日止，連續在彰
    化縣境內不詳地點，以燒烤錫箔紙方式非法施用第二級毒品安非他命；嗣於九十
    年一月十二月下午十九時左右，經員警依據線報於彰化縣芳苑鄉○○村○○路○
    ○段五二二號甲○○所經營之洗衣店前，對甲○○所駕駛之車牌號碼ＱＫ─三八
    九七號自小客車實施臨檢盤查結果，果然在駕駛座左側開啟後行李廂之開關內查
    獲第一級毒品海洛因一包（淨重○．二六公克），遂採集其尿液送請鑑驗結果呈
    現嗎啡、甲基安非他命陽性反應，因而查獲。另經警於九十年五月三十日十八時
    三十分許在前揭同一地址查獲，並扣得海洛因二包（合計淨重○．三五公克）、
    注射針筒一支。
二、案經彰化縣警察局二林分局報請臺灣彰化地方法院檢察署檢察官偵查起訴。
   理    由
一、右揭犯罪事實，業據被告甲○○於本院審理中坦承不諱，且經證人即彰化縣警察
    局二林分局警員梁其德於偵查中結證稱：當時勤務車上有伊、洪詩發、洪進福三
    人，我們有得到線報他有販賣海洛因，所以當天發現他的車輛後，我們就跟監，
    等他停車，我們就上前臨檢，我們先出示證件後進行臨檢，當時查獲一包海洛因
    ○．五公克，是在甲○○車內駕駛座左側開啟後行李廂之開關處發現的，他當場
    承認是他朋友綽號「阿成」的交給他的等語。又被告於九十年一月十二日及同年
    五月三十日為警查獲時所採集之尿液經送驗結果均呈甲基安非他命及嗎啡陽性反
    應，亦有彰化縣衛生局尿液檢驗報告二紙附卷可稽，另有海洛因三包（合計淨重
    ０．六一公克）、注射針筒一支扣案可資佐證；而該扣案之白粉三包送鑑結果，
    亦確為毒品海洛因，亦有法務部調查局九十年二月八日（９０）陸一字第九０一
    三五二０七號及九十年六月二十六日（９０）陸一字第九０一六七八０四號鑑定
    通知書二份足參。又被告曾於八十七年間，因連續非法施用第一級毒品海洛因、
    第二級毒品安非他命案件，經本院以八十七年毒聲字第一一一三號裁定強制戒治
    後，業於八十八年九月八日因強制戒治期滿，而由臺灣彰化地方法院檢察署檢察
    官於八十八年十月廿五日以八十八年度戒毒偵字第五四號案件不起訴處分確定，
    此亦有該不起訴處分書及臺灣彰化地方法院檢察署刑案資料查註紀錄表在卷為憑
    。則被告乃係經強制戒治及不起訴處分後五年內，再度施用第一級毒品海洛因、
    第二級毒品安非他命，其犯行應堪認定，依法應予論科。
二、核被告所為，係犯毒品危害防制條例第十條第一項之施用第一級毒品罪及同條第
    二項之施用第二級毒品罪。其施用毒品前後持有毒品之行為，應為施用之行為所
    吸收，不別論罪。其分別施用第一、二級毒品之行為，各自時間密接、犯罪構成
    要件相同，顯係各基於概括犯意為之，均應依連續犯規定論處，並分別加重其刑
    。又其所犯上開二罪，犯意各別，構成要件殊異，應分論併罰之。又被告前曾於
    八十一年間因犯妨害自由案件，經法院判處有期徒刑八月確定，並於八十五年三
    月七日因縮短刑期出獄而執行完畢，有臺灣高等法院被告全國前案紀錄表附卷足
    按，其五年以內再犯本案有期徒刑以上之罪，為累犯，應依法遞加重其刑。又起
    訴書雖未載及被告九十年一月十三日起至同年五月三十日間連續施用第一、二級
    毒品之犯行，惟因與起訴經認定有罪部分有連續犯之裁判上一罪關係，依審判不
    可分原則，本院自應審理，附此敘明。爰審酌被告前經強制戒治後，仍不知悔改
    ，再次施用毒品，且施用毒品戕害身心，危害家庭及衍生社會問題，惟其犯後坦
    承犯行，態度良好暨其施用毒品之犯罪情節等一切情狀，分別量處如主文所示之
    刑，並定其應執行刑，以資懲儆。扣案之海洛因三包（淨重０．六一公克）沒收
    銷燬之。扣案之注射針筒一支為被告所有，且供吸食第一級毒品海洛英之犯罪所
    用，業據被告供承在卷，應依刑法第三十八條第一項第二款宣告沒收。
三、據上論斷，應依刑事訴訟法第二百九十九條第一項前段，毒品危害防制條例第十
    條第一、二項、第十八條第一項，刑法第十一條前段、第五十六條、第五十一條
    第五款、第四十七條、第三十八條第一項第二款，判決如主文。
本案經檢察官王怡仁到庭執行職務。
中      華      民      國    九十      年     七      月      二十五   日
                                臺灣彰化地方法院刑事第三庭
                                   法      官  詹  秀  錦
右正本證明與原本無異。
如不服本判決，應於判決送達後十日內向本院提出上訴狀( 須附繕本 )。
                                    法院書記官  莊  何  江
中      華      民      國    九十      年     七      月      二十六   日
毒品危害防制條例第十條：
施用第一級毒品者，處六月以上五年以下有期徒刑。
施用第二級毒品者，處三年以下有期徒刑。


司法院資訊處製作；財團法人民間司法改革基金會備份。
